臺灣桃園地方法院民事裁定　九十三年度聲更字第三號
　　聲請人即
　　債　權　人　丁○○
　　　　　　　　戊○○
　　　　　　　　丙○○
　　兼右一人
　　法定代理人　乙○○
　　債務人即
　　相　對　人　甲○○
右當事人間聲請返還擔保金事件，相對人對中華民國九十三年三月二十六日本院九十
三年度聲字第二七三號裁定，提起抗告，經臺灣高等法院九十三年度抗字第一三九六
號裁定廢棄原裁定，發回本院更為裁定，本院裁定如左：
    主      文
本院九十年度存字第一六八三號提存事件聲請人所提存之擔保金新台幣參佰萬元，准
予返還。
    理      由
一、本件聲請意旨略以：聲請人之被繼承人楊瑩與相對人間請求返還買賣價金等事件
    ，前經鈞院以八十八年度重訴字第四二號民事判決勝訴，准原告即被繼承人楊瑩
    供擔保後，得假執行相對人之財產，被繼承人楊瑩為擔保假執行，曾提供新台幣
    （下同）三百萬元為擔保金，並以鈞院九十年度存字第一六八三號提存事件提存
    在案，茲因該訴訟事件業經最高法院於九十二年十二月二十五日以九十二年度台
    上字第二七五七號判決駁回上訴確定而終結。聲請人為楊瑩之繼承人，於承受訴
    訟後，撤回假執行之強制執行程序，並已定二十日以上期間催告受擔保利益人之
    相對人即被告行使權利而未行使，故請求准予返還本件擔保金等語。
二、按應供擔保之原因消滅，或訴訟終結後，供擔保人證明已定二十日以上之期間，
    催告受擔保利益人行使權利而未行使者，法院應依供擔保人之聲請，以裁定命返
    還其提存物或保證書。民事訴訟法第一百零四條第一項定有明文。依同法第一百
    零六條之規定，於其他依法令供訴訟上之擔保者，亦準用之。
三、經查，本件聲請人所主張之事實及上述事項，業經本院職權調閱本院八十八年度
    重訴字第四二號、臺灣高等法院九十年度重上字第一二六號、最高法院九十二年
    度台上字第二七五七號、本院九十年度存字第一六八三號、本院九十三年聲字第
    二七三號、本院九十年度執字第八六二七號等案卷，並有本件聲請人九十三年四
    月二十日聲請撤回該假執行之強制執行聲請狀及本院九十三年五月五日函復該強
    制執行事件業於九十年八月十日經相對人提供擔保撤銷在案之通知書各一紙核閱
    屬實。揆諸前開規定，聲請人既於訴訟終結後，定期二十日以上催告相對人行使
    權利，相對人逾期之聲請為有理由，應予准許。
四、依民事訴訟法第九十五條、第七十八條，裁定如主文。
中　　　華　　　民　　　國　　九十三　　年　　　七　　　月　　　六　　　日
                      臺灣桃園地方法院民事第一庭
~B法　　　官　張天民
右為正本係照原本作成
如對本裁定抗告須於裁定送達後十日內向本院提出抗告狀，並應繳納抗告裁判費新台
幣一千元。
~B法院書記官　蔡紫凌
中　　　華　　　民　　　國　　九十三　　年　　　七　　　月　　　六　　　日
